【裁判字號】    92,上訴,88
【裁判日期】    920122
【裁判案由】    偽造有價證券
【裁判全文】
臺灣高等法院刑事判決                              九十二年度上訴字第八八號
    上  訴  人  臺灣臺北地方法院檢察署檢察官
    被      告  甲○○  男五十.
右上訴人因被告偽造有價證券案件，不服臺灣臺北地方法院九十一年度訴緝字第一九
三號，中華民國九十一年十一月十三日第一審判決（起訴案號：臺灣臺北地方法院檢
察署七十九年度偵字第一七○七六、一九九○三號）提起上訴，本院判決如左：
    主  文
上訴駁回。
    理  由
一、公訴意旨略以：被告甲○○、任國森（已判決）意圖供行使之用，由任國森於民
    國（下同）七十九年一月間，在日本新宿賭場以美金二萬元代價收集取得偽造第
    一商業銀行票號第000000000號同號五張、第000000000號同
    號三張面額各為美金十萬元，其中受款人乙○○、丙○○各四張之支票八張及兩
    本我國乙○○、丙○○名義之護照，同月返香港復以每本港幣五千元之代價，請
    港人何凡（年籍資料不詳）在乙○○名義之前揭護照換貼甲○○之照片，於丙○
    ○名義之護照換貼任國森之照片於其上，加以變造，準備利用該變造護照向銀行
    兌現偽造之支票，同月下旬任國森（用其本人護照未用變造護照）返台後見無機
    可乘，乃與知情之甲○○相約赴美伺機兌現謀利，（嗣於七十九年一月二十七日
    ）在美國波特蘭機場被警方在任國森、甲○○身上查獲偽造之支票八張、變造護
    照二本，足生損害於乙○○、丙○○。因認被告涉犯刑法第二百零一條第二項後
    段之罪嫌。
二、原判決以本件被告甲○○被訴於七十九年一月二十七日涉嫌意圖供行使之用而收
    集偽造有價證券（最重本刑為七年以下有期徒刑）之罪。被告於審理中逃匿，嗣
    經法院通緝，致審判程序不能繼續。因被告迄未到案，依刑法第八十條第一項第
    二款、第八十三條第一、三項之規定，本件追訴權時效已完成，爰不經言詞辯論
    ，逕為免訴判決，經核洵無違誤。檢察官上訴意旨以被告所犯本件偽造有價證券
    罪嫌應於九十一年十一月二十二日始完成追訴權時效云云，惟查：
  (一)按刑法追訴權之時效規定，係指刑事追訴機關於法定期間內，怠於行使偵查、起
    訴、審判等追訴權，即生時效完成，而消滅追訴權之效果，該追訴權之時效、時
    間，依本刑之最高度計算，為刑法第八十一條所明定，故案經提起公訴後，被告
    在逃經依法通緝，致無法行使審判權時，其追訴權之時效，依同法第八十三條第
    一項、第三項之規定，應停止進行至法定追訴期間四分之一，但經緝獲後，已在
    審判進行中，追訴權既無不行使之情形，即不生時效進行問題（最高法院八十四
    年度台上字第一六九號判決可資參照）。
  (二)本件犯罪行為成立之日為七十九年一月二十七日，而檢察官提起公訴之日為七十
    九年十二月二十四日，被告經起訴後由原審發佈通緝日為八十年三月八日，又被
    告涉犯偽造有價證券罪嫌其追訴權時效為十年，其因通緝而時效停止之期間為二
    年六個月，則其追訴權時效期間共計十二年六個月，經計算被告涉犯本件偽造有
    價證券罪嫌應於九十一年十月十一日即完成追訴權時效，而原審於九十一年十一
    月十三日為免訴之判決，並無違誤。檢察官上訴執前詞指摘原判決不當，容有誤
    會，上訴為無理由，應予駁回，並不經言詞辯論為之。
據上論斷，應依刑事訴訟法第三百六十八條、第三百七十二條，判決如主文。
中      華      民      國九十二    年      一      月    二十二    日
                            臺灣高等法院刑事第十二庭
                                    審判長法  官  劉  景  星
                                          法  官  陳  博  志
                                          法  官  陳  志  洋
右正本證明與原本無異。
如不服本判決應於收受送達後十日內向本院提出上訴書狀，其未敘述上訴之理由者並
得於提起上訴後十日內向本院補提理由書（均須按他造當事人之人數附繕本）。
                                          書記官  蔡  佩  珊
中      華      民      國    九十二    年      一      月    二十四    日


司法院資訊處製作；財團法人民間司法改革基金會備份。
